臺灣板橋地方法院交通事件裁定　　　　100年度交聲字第336號
原處分機關　交通部公路總局臺北區監理所蘆洲監理站
異　議　人
即受處分人　徐國棟
上列異議人即受處分人因違反道路交通管理處罰條例案件，對於
交通部公路總局臺北區監理所蘆洲監理站100 年1 月25日所為之
處分（原處分案號：北監蘆字第裁46-C00000000號），聲明異議
，本院裁定如下：
    主  文
異議駁回。
    理  由
一、本件聲明異議意旨略以：本件原舉發路段是雙向通行，因臨
    時施工改成單向通車，但標示不清，且異議人進入舉發路段
    不到5 公尺，發現有異，隨即掉頭回去，卻仍遭警舉發違規
    ，又該路段之前異議人經過時均無警察臨檢，為何在施工改
    成單向標誌不清時，才做此臨檢動作，是為衝年終業績嗎？
    警察價值究係為何？罰單目的為何？而原處分機關亦認異議
    人有違規應處罰，警察、原處分機關均無良心，爰提出聲明
    異議云云。
二、按汽車駕駛人，不按遵行之方向爭道行駛者，處新臺幣六百
    元以上一千八百元以下罰鍰；又汽車駕駛人，違反道路交通
    管理處罰條例第45條規定者，除依原條款處罰鍰外，並予記
    違規點數一點，道路交通管理處罰條例第45條第1 款、第63
    條第1 項第1 款分別定有明文。
三、查本件異議人即受處分人徐國棟於民國99年12月11日晚上9
    時10分許，騎乘車號629-EWK 號重型機車，後載一名女性乘
    客，沿臺北縣板橋市（現改制為「新北市板橋區○○縣○○
    道1 段由南往北方向行駛，行至與重慶路交岔路口時，原為
    雙向二車道之重慶路，因由中山路往縣民大道方向車道施工
    ，已改為由中山路往縣民大道方向之單向行駛車道，且於路
    口設有禁止進入標誌，沿縣民大道行駛之車輛不得駛入重慶
    路往中山路方向逆向行駛，惟異議人不按遵行之方向，仍右
    轉駛入重慶路逆向爭道行駛之違規事實，業經新北市政府警
    察局板橋分局函陳查報屬實，舉發無誤，有該分局100 年1
    月5 日新北警板交裁字第0990055436號函在卷可稽。異議人
    雖具狀辯稱上開異議意旨云云，惟復經舉發警員周嘉哲到庭
    證稱：伊於99年12月11日21時，執行守望勤務，騎警用機車
    至板橋區縣○○道○ 段由南往北方向與重慶路交岔路口，定
    點取締違規設攤，伊當時取締違規設攤後是站在重慶路上，
    發現違規人騎乘機車沿縣民大道由南往北行駛到重慶路口，
    右轉重慶路逆向行駛，當時重慶路因一邊車道在施工，所以
    只剩一個車道改為單向往縣民大道方向行駛，已經有三個月
    的期間，違規人逆向行駛過來，伊就將他攔停舉發，當時異
    議人有說他不是當地人，不知當時該處重慶路已經改為單行
    道，伊告訴他該處重慶路改為單行道已經有一段時間，且路
    口設置有機車禁止進入的標誌，舉發當時伊有錄影，從錄影
    畫面中可以看到路口禁止標誌位置，舉發時伊製作舉發單要
    給異議人簽收時，異議人說他不會寫字，伊想是異議人不高
    興才如此說，因此伊就在舉發單上記載拒簽等語明確（見本
    院100 年3 月1 日訊問筆錄），並提出舉發違規現場簡圖、
    舉發錄影光碟及翻拍照片等為憑，上開舉發錄影光碟復經本
    院勘驗結果，核與證人上開所述情節相符，亦有本院100 年
    3 月3 日勘驗筆錄及翻拍錄影畫面圖片等在卷可按，可見異
    議人上開所辯不足以卸免其責，自不足採；另異議人經本院
    合法傳喚後，無正當理由亦未到庭陳述意見。綜上所述，堪
    認異議人上開違規之事實屬實無訛。從而，原處分機關據以
    援引上開規定，裁處罰鍰新臺幣九百元，並記違規點數一點
    ，並無不當。本件異議為無理由，應予駁回。
四、據上論斷，應依道路交通事件處理辦法第18條規定，裁定如
    主文。
中    華    民    國   100    年    3     月    7     日
                        交通法庭  法  官  彭  全  曄
以上正本證明與原本無異。
如不服本裁定應於送達後5日內向本院提出抗告狀。
                                  書記官  蘇  宥  維
中    華    民    國   100    年    3     月    7     日